【裁判字號】    92,易,2513
【裁判日期】    921231
【裁判案由】    竊盜
【裁判全文】
臺灣板橋地方法院刑事判決                        九十二年度易字第二五一三號
    公  訴  人  臺灣板橋地方法院檢察署檢察官
    被      告  乙○○
右列被告因竊盜案件，經檢察官聲請簡易判決處刑（九十一年度偵字第一七七一三號
），本院認不得以簡易判決處刑，改依通常程序審理，於受命法官行準備程序中，被
告為有罪陳述，由本院合議庭裁定由受命法官獨任進行簡式審判程序，本院判決如左
：
    主  文
乙○○竊盜，處罰金肆仟元，如易服勞役，以參佰元折算壹日；緩刑貳年。
    事  實
一、乙○○於民國九十一年七月七日晚上二十三時許，在其台北縣板橋市○○路○段
    六十巷一弄二十七之二號住處，藉由家中電腦經由網際網路連接遊戲橘子數位科
    技股份有限公司（下稱遊戲橘子公司）參與「天堂」線上遊戲，詎乙○○於取得
    友人甲○○進入上開遊戲之帳號（00000000）及密碼（0000000
    0）後，竟為自己不法之所有，輸入甲○○在「天堂」線上遊戲所使用之上開帳
    號、密碼，同時連線至「天堂」線上遊戲伺服主機，嗣於遊戲時，趁機於同日二
    十三時四十三分許至四十七分許，接續將甲○○在「天堂」線上遊戲所扮演角色
    「金色吻痕（聲請書誤載為金色吻狠）」所擁有之「天幣七萬元＋０」、「精靈
    金屬鏈甲＋７」一個、「變形捲軸＋０」十五個、「騎士面甲＋６」一個、「保
    護者斗篷＋６」一件、「細劍＋８」一把、「勇敢藥水＋０」三十三瓶（聲請書
    誤載為六十瓶）、「自我加速藥水＋０」一一八瓶（聲請書誤載為二二八瓶）、
    「魔法書＋０」一本、「力量魔法頭盔＋０」一頂等虛擬裝備、武器及道具予以
    竊取，並移轉至乙○○在「天堂」線上遊戲扮演之虛擬角色「ＴＡＯＧＹ」（帳
    號：一Ｚ000000000）之身上所有，計獲取折合約新台幣二萬元之電磁
    記錄財物【按該等虛擬裝備、武器及道具，在網路之虛擬空間即「天堂」線上遊
    戲時，須以該線上遊戲所使用之「天幣」（指在該虛擬空間中所使用之貨幣）購
    買，惟現實生活中，仍具有一定財產上交易價值之電磁記錄（如「天幣」與新台
    幣得約定交易價格一定之比例匯兌，或逕以一定價值之新台幣購買虛擬裝備、武
    器、道具）。】，嗣甲○○參與「天堂」遊戲時，發現上開虛擬人物之裝備、武
    器及道具已遭人竊取，而報警查獲。
二、案經甲○○訴由台北市政府警察局移送請臺灣板橋地方法院檢察署檢察官偵查起
    訴。
    理  由
一、右揭事實，業據被告乙○○於警詢及本院審理時均坦承不諱，並經告訴人甲○○
    於警詢及偵查中指訴明確，復有讓渡書、遊戲橘子公司出具之帳號證明書、「天
    堂」線上遊戲歷程記錄表及虛擬裝備、武器、道具之移轉記錄列印資料各一件在
    卷可稽。本件事證明確，被告犯行洵堪認定。
二、按電磁紀錄係指以電子、磁性或其他無法以人之知覺直接認識之方式所製成之紀
    錄，而供電腦處理之用者；又電磁記錄關於竊盜罪章之罪，以動產論，刑法第二
    百二十條第三項、第三百二十三條分別定有明文。是電磁記錄雖為無體物，仍為
    竊盜罪之客體。而所謂「竊取」係指破壞原持有人對於財物之持有支配關係而建
    立新的持有支配關係。查「天堂」網路遊戲之虛擬裝備、武器、道具等電磁紀錄
    ，須利用遊戲伺服器所生之虛擬空間，方能支配使用，並無法經由單機複製，則
    被告經由「天堂」線上遊戲伺服器，破壞被害人所持有「天堂」遊戲虛擬裝備、
    武器、道具等電磁記錄之支配關係，並進而建立自己之持有支配關係，自屬竊盜
    行為。雖被告乙○○行為後，於九十二年六月二十五日修正公布並自同年月二十
    七日生效之刑法，將第三百二十三條有關電磁記錄之規定予以刪除，納入新增之
    妨害電腦使用罪章中規範，而依新修正之刑法第三百五十九條規定：「無故取得
    、刪除或變更他人電腦或其相關設備之電磁紀錄，致生損害於公眾或他人者，處
    五年以下有期徒刑、拘役或科或併科二十萬元以下罰金。」並在同法第三百六十
    三條限定前開罪行須告訴乃論。然本件被害人甲○○業於警詢時提出告訴，經比
    較新舊法之結果，自以行為時之竊盜罪規定較有利於被告。核被告所為，係犯行
    為時刑法第三百二十三條、第三百二十條第一項之竊盜罪。又其本於單一之竊盜
    犯意，於同一時地陸續竊取多項虛擬裝備、武器及道具，應為接續犯。爰審酌被
    告為貪圖一己之便上網竊取被害人網路遊戲持之電磁紀錄，惟被害人損失非巨，
    及其犯後坦認犯行、態度尚稱良好等情狀，量處如主文所示之刑，並諭知易服勞
    役之折算標準，以示懲儆。末查被告前未曾受有期徒刑以上刑之宣告，有臺灣板
    橋地方法院檢察署刑案資料查註紀錄表及臺灣高等法院被告全國刑案紀錄表各一
    件附卷可憑，其因一時貪慾短於思慮，致罹本件犯行，經本次罪刑之宣告後，應
    知所警惕，而無再犯之虞，本院認前開對被告宣告之刑，以暫不執行為適當，爰
    予宣告緩刑二年，用啟自新。
據上論斷，依刑事訴訟法第四百五十二條、第二百七十三條之一、第二百九十九條第
一項前段，刑法第二條第一項但書、行為時第三百二十三條、第三百二十條第一項、
、第四十二條第二項、第七十四條第一款，罰金罰鍰提高標準條例第一條前段、第二
條，判決如主文。
本案經檢察官黃正綱到庭執行職務。
中      華      民      國    九十二    年     十二     月    三十一    日
                                  臺灣板橋地方法院刑事第五庭
                                          法  官    崔玲琦
右正本證明與原本無異。
如不服本判決，應於判決送達後十日內向本院提出上訴狀 (應附繕本) ，上訴於
臺灣高等法院。
                                          書記官    陳金鳳
中      華      民      國    九十二    年     十二     月      三十    日
附錄本案所犯法條全文
中華民國刑法第三百二十條
(普通竊盜罪、竊佔罪)
意圖為自己或第三人不法之所有，而竊取他人之動產者，為竊盜罪，處五
年以下有期徒刑、拘役或五百元以下罰金。
意圖為自己或第三人不法之利益，而竊佔他人之不動產者，依前項之規定
處斷。
前二項之未遂犯罰之。
中華民國刑法第三百二十三條
電能、熱能及其他能量或電磁紀錄，關於本章之罪，以動產論。


司法院資訊處製作；財團法人民間司法改革基金會備份。
